臺灣新竹地方法院刑事宣示判決筆錄
109年度訴字第988號

    公  訴  人  臺灣新竹地方檢察署檢察官
    被      告  彭文進





    指定辯護人  本院公設辯護人周凱珍
上列被告因違反毒品危害防制條例案件，經檢察官提起公訴（10
9年度偵字第5596號）後，聲請改依協商程序而為判決，本院於
中華民國110年8月11日下午4時在本院刑事第14法庭宣示判決，
出席職員如下：
                                          法  官  王榮賓
                                          書記官  蘇鈺婷
                                          通  譯  陳怡儒
法官起立朗讀判決主文、犯罪事實要旨、處罰條文、附記事項，
及告以上訴限制、期間並提出上訴狀之法院，且諭知記載其內容
：
一、主  文：
    彭文進持有第二級毒品純質淨重二十公克以上，累犯，處有
    期徒刑捌月。
　　扣案之第一級毒品海洛因貳包（驗餘總淨重壹點肆伍公克）
    、第二級毒品甲基安非他命柒包（總純質淨重約壹佰柒拾參
    點貳壹公克），均沒收銷毀。
　　扣案含第三級毒品3，4-亞甲基雙氧苯基乙基胺丁酮之小惡
    魔咖啡包壹佰壹拾包（毛重共計陸佰伍拾壹點零肆公克，總
    純質淨重拾參點零參公克）、含第三級毒品3，4-亞甲基雙
    氧苯基乙基胺丁酮之王老吉咖啡包貳佰捌拾陸包（毛重共計
    壹仟伍佰貳拾壹點貳參公克，總純質淨重參拾參點零貳公克
    ）、分裝袋壹批、電子磅秤壹台、吸食器壹組，均沒收之。
二、犯罪事實要旨：
　　彭文進明知海洛因、甲基安非他命、「3，4-亞甲基雙氧苯
    基乙基胺丁酮」（起訴書誤載為「3，4-亞甲基雙氧甲基卡
    西酮」，應予更正）分別係毒品危害防制條例第2條第2項第
    1款、第2款、第3款所列之第一級毒品、第二級毒品、第三
    級毒品，依法不得持有，竟基於持有純質淨重20公克以上第
    二級毒品及持有第三級毒品純質淨重5公克以上之第三級毒
    品，及持有第一級毒品之犯意，於民國109年5月8日某時許
    ，在不詳地點，以新臺幣(下同)25萬元之對價，向真實姓名
    年籍不詳，綽號「小陳」之成年男子購買第二級毒品甲基安
    非他命7包（淨重共174.96公克，純質淨重約173.21公克）
    及第一級毒品海洛因2包（淨重共1.45公克），及以不詳代
    價，向綽號「小陳」之人購買含第三級毒品「3，4-亞甲基
    雙氧苯基乙基胺丁酮」之小惡魔咖啡包共111包(毛重共651.
    04公克、總純質淨重共13.03公克)、王老吉咖啡包共286包(
    毛重1521.23公克、純質淨重共33.02公克)，而自斯時起持
    有之。嗣於109年5月12日下午2時30分許，為警持搜索票，
    在新竹縣○○鄉○○村000○0號扣得第一級毒品海洛因2小包(含
    袋總重2.37公克、淨重共1.45公克)、安非他命7小包(淨重
    共174.96公克，純質淨重約173.21公克)、小惡魔咖啡包共1
    11 包、王老吉咖啡包共286 包、分裝袋1批、電子磅秤1台
    、吸食器1組，始悉上情。
三、處罰條文：
　　毒品危害防制條例第11條第1項、第4項、第5項，刑法第55
    條。
四、附記事項：
　　被告彭文進前因施用毒品違反毒品危害防制條例案件，經本
    院以102年度竹東簡字第65號判決處有期徒刑5月確定，與另
    案施用毒品、違反森林法等案件應執行之有期徒刑1年8月接
    續執行，於103年9月10日假釋付保護管束，迄104年9月5日
    保護管束期滿，未經撤銷假釋，視為執行完畢，其於徒刑執
    行完畢後5年內故意再犯本件有期徒刑以上之罪，為累犯，
    且經公訴人於協商程序中予以斟酌。　　
五、協商判決除有刑事訴訟法第455條之4第1項第1款於本訊問程
    序終結前，被告撤銷協商合意或檢察官撤回協商聲請者；第
    2款被告協商之意思非出於自由意志者；第4款被告所犯之罪
    非第455條之2第1項所定得以協商判決者；第6款被告有其他
    較重之裁判上一罪之犯罪事實者；第7款法院認應諭知免刑
    或免訴、不受理者情形之一，及違反同條第2項「法院應於
    協商合意範圍內為判決；法院為協商判決所科之刑，以宣告
    緩刑或二年以下有期徒刑、拘役或罰金為限」之規定者外，
    檢察官與被告均不得上訴。
六、如有前項得上訴之情形，得自收受宣示判決筆錄送達之日起
    20日內，向本院提出上訴書狀，上訴於第二審法院。
本案經檢察官黃翊雯提起公訴，檢察官黃瑞盛到庭執行職務。　
中　　華　　民　　國　　110 　年　　8 　　月　  11　　日
                  刑事第六庭      法  官      王榮賓
以上筆錄正本係照原本作成。
中　　華　　民　　國　　110 　年　　8 　　月　　11　　日
                                  書記官      蘇鈺婷
附錄本件論罪科刑法條：
毒品危害防制條例第11條
持有第一級毒品者，處3年以下有期徒刑、拘役或新臺幣30萬元
以下罰金。
持有第二級毒品者，處2年以下有期徒刑、拘役或新臺幣20萬元
以下罰金。
持有第一級毒品純質淨重十公克以上者，處1年以上7年以下有期
徒刑，得併科新臺幣1百萬元以下罰金。
持有第二級毒品純質淨重二十公克以上者，處6月以上5年以下有
期徒刑，得併科新臺幣70萬元以下罰金。
持有第三級毒品純質淨重五公克以上者，處2年以下有期徒刑，
得併科新臺幣20萬元以下罰金。
持有第四級毒品純質淨重五公克以上者，處1年以下有期徒刑，
得併科新臺幣10萬元以下罰金。
持有專供製造或施用第一級、第二級毒品之器具者，處1年以下
有期徒刑、拘役或新臺幣10萬元以下罰金。